臺灣新北地方法院民事裁定
111年度補字第394號
原      告  林亭妏  



上列原告與被告姚潔希間請求侵權行為損害賠償事件，本院裁定
如下：
　　主  文
原告應於本裁定送達後五日內，具狀補正被告之住所或居所，並
補繳第一審裁判費新臺幣肆仟元，逾期未補正，即駁回原告之訴
。
    理  由
一、按起訴，應以訴狀表明當事人及法定代理人，提出於法院為
    之；當事人書狀，應記載當事人姓名及住所或居所，民事訴
    訟法第244條第1項第1款、第116條第1項第1款前段分別定有
    明文。又提起民事訴訟，應依民事訴訟法第1編第3章第1節
    、第2節之規定繳納裁判費，此亦為起訴必備之程式。次按
    訴訟標的之價額，由法院核定；以一訴主張數項標的者，其
    價額合併計算之；非因財產權而起訴者，徵收裁判費新臺幣
    （下同）3,000元。於非財產權上之訴，並為財產權上之請
    求者，其裁判費分別徵收之，民事訴訟法第77條之1第1項、
    第77條之2第1項前段、第77條之14分別定有明文。再請求命
    回復名譽之適當處分，其訴訟標的之法律關係為回復名譽請
    求權，係屬非因財產權而起訴（最高法院92年度台抗字第58
    6號裁定意旨參照）。復按原告之訴，有民事訴訟法第249條
    第1項所列各款情形之一者，依其情形可以補正，經審判長
    定期間命其補正而不補正者，法院應以裁定駁回之，民事訴
    訟法第249條第1項亦有明文。
二、經查，原告提起本件訴訟，未於起訴狀內載明被告之住所或
    居所，復未據繳納裁判費，起訴程式已有欠缺，應予補正。
    又本件訴之聲明第1項為請求被告賠償25,000元，係屬因財
    產權而起訴，其訴訟標的金額為25,000元，應徵收第一審裁
    判費1,000元；而訴之聲明第2項為請求被告在其個人Instag
    ram平台上刊登道歉啟事，係屬非因財產權而起訴，應徵收
    第一審裁判費3,000元，故本件應徵收第一審裁判費共計4,0
    00元（計算式：1,000元＋3,000元＝4,000元）。茲依民事訴
    訟法第249條第1項但書之規定，限原告於收受本裁定送達後
    5日內，具狀補正被告之住所或居所，暨補繳第一審裁判費4
    ,000元，逾期未補正，即駁回原告之訴。
三、依民事訴訟法第249條第1項但書規定，裁定如主文。 　
中　　華　　民　　國　　111 　年　　3 　　月　　21　　日
                  民事第七庭    法　官　李宇銘
以上正本係照原本作成。
如不服本裁定關於核定訴訟標的價額部分，得於送達後10日內向
本院提出抗告狀，並繳納抗告費新臺幣1,000 元；其餘關於命補
繳裁判費及補正部分，不得抗告。
中　　華　　民　　國　　111 　年　　3 　　月　　21　　日
                                書記官  黃筱玲